---
title: "Relatório Semanal"
author: "Novascan - Equipe de Análise do Monitoramento de Self-Checkouts"
date: "25/11/2024"
output: html_document
---

```{=html}
<style>
  img {
    display: block;
    margin-left: auto;
    margin-right: auto;
  }
</style>
```
# **Introdução**

Este relatório apresenta uma análise detalhada do monitoramento de hardware de máquinas de self-checkout, com o objetivo de garantir o desempenho, a disponibilidade e a confiabilidade desses dispositivos essenciais em ambientes de autoatendimento. As máquinas de self-checkout desempenham um papel crítico na melhoria da experiência do cliente e na eficiência operacional, sendo, portanto, indispensável manter seus componentes em pleno funcionamento.

# **Análise do uso de CPU de todas as self-checkouts durante 1 semana**

```{r setup, include=FALSE}
knitr::opts_chunk$set(echo = TRUE)
```

Através de uma mostra gerada durante 1 semana, que foi retirada do banco de dados, fornecemos abaixo diversos insights do uso geral dos componentes das máquinas de self-checkout

```{r}
DadosFkDispositivo1 <- read.csv("C:/Users/lucas/Downloads/DadosFkDispositivo1.csv")
copiaBase <- DadosFkDispositivo1

usoCpuFiltrado <- subset(copiaBase, tipo == "Processador", 
                         select = c(valor, tipo, dataHora))
```

```{r usoCpuFiltrado, echo=FALSE}
hist(usoCpuFiltrado$valor,
     breaks = 30,
     main = "Histograma do Uso da CPU",
     xlab = "Uso da CPU (%)",
     ylab = "Frequência",
     col = "blue",
     border = "black")
```

Insights encontrados:

**Alta frequência em baixos níveis de uso**:

-   A maior parte do uso da CPU está concentrada em valores próximos a 0%, indicando que o sistema opera predominantemente em níveis muito baixos de consumo.

-   Isso sugere que a CPU passa a maior parte do tempo em repouso ou executando tarefas de baixa intensidade.

**Distribuição assimetrica**:

-   O histograma formado é conhecido como distorcido a direita por causa de alto valores sendo concentrados em baixa frequência, no qual os picos maiores tem uma decorrência menor

**Considerações finais sobre uso de cpu:**\
Tendo em vista os insights oferecidos, podemos concluir que os dados capturados dentro de 1 semana estão dentro dos padrões operacionais de uma self-checkout, onde é necessario apenas rodar o sistema interno da rede de supermercado

# **Análise do uso de memória ram de todas as self-checkouts durante 1 semana**

```{r usoMemoriaRamFiltrado, echo=FALSE}
usoMemoriaRamFiltrado <- subset(copiaBase, tipo == "Memória",
                                select = c(valor, tipo, dataHora))
hist(usoMemoriaRamFiltrado$valor,
     breaks = 10,
     main = "Histograma do uso da memória ram",
     xlab = "Uso Memória Ram (MB)",
     ylab = "Frequência",
     col = "blue",
     border = "black")
```

Insights encontrados:

**Alta frequência bimodal**:

-   A maior parte do uso da memória está concentrada em valores próximos a 6.4 GB, indicando que o sistema esta com um consumo mais elevado que o normal, tendo percepção de que um sistema de supermercado não exigirá tanto.

-   Outros picos são possiveis serem encontrados ao decorrer do eixo X, tendo um pico máximo de 7.4 de uso de memória ram, mostrando que alguma aplicação a mais possa estar rodando dentro das self-checkout

**Considerações finais sobre :**\
Tendo em vista os insights oferecidos, podemos concluir que os dados capturados dentro de 1 semana estão fora do padrão opercional por exigir alguma consumo a mais que pode estar ou não dentro do sistema das self-checkout, indicando possiveis processos rodando em segundo plano.

# **Análise do uso de memória ram de todas as self-checkouts durante 1 semana**

```{r usoBytesRecebidoseEnviados, echo=FALSE}
# Filtrando os dados
usoBytesRecebidoseEnviandos <- subset(copiaBase, 
                                      descricao %in% c("BytesEnviados", "BytesRecebidos"),
                                      select = c(valor, descricao, dataHora))

# Calculando os totais
qtdBytesEnviados <- sum(usoBytesRecebidoseEnviandos$valor[usoBytesRecebidoseEnviandos$descricao == "BytesEnviados"])
qtdBytesRecebidos <- sum(usoBytesRecebidoseEnviandos$valor[usoBytesRecebidoseEnviandos$descricao == "BytesRecebidos"])

# Criando os dados para o gráfico
dados <- c(qtdBytesEnviados, qtdBytesRecebidos)
nomes <- c("Bytes Enviados", "Bytes Recebidos")

# Plotando o gráfico de barras
bar_positions <- barplot(dados,
                         names.arg = nomes,
                         col = c("blue", "red"),
                         main = "Comparação de Bytes Enviados e Recebidos",
                         xlab = "Tipo",
                         ylab = "Quantidade de Bytes",
                         ylim = c(0, max(dados) * 1.1)) # Ajusta o limite do eixo Y para deixar espaço

# Adicionando os valores em cima de cada barra
text(x = bar_positions, 
     y = dados, 
     labels = dados, 
     pos = 3, # Posição acima da barra
     cex = 1.2, # Tamanho do texto
     col = "black") # Cor do texto
```

Insights encontrados:

**Disparidade entre bytes enviados e bytes recebidos:**

-   Existe uma grande diferença entre a quantidade de bytes enviados e recebidos, mas no contexto em que se encontramos de terem varias self-checkouts operando em conjunto buscando apenas atualizações, onde elas apenas recebem respostas do servidor e normalmente não enviados tantas respostas ao servidor de volta

**Considerações finais sobre :**\
Tendo em vista os insights oferecidos, podemos concluir que os dados capturados dentro de 1 semana estão totalmente dentro do padrão sem nenhumas preocupações em relação a conectivadade da rede tendo em vista que as máquinas de self-checkout apenas recebem informações do servidor, por isso gerando grande quantidade de recebimentos de pacotes de dados do servidor em vez de enviar grande pacotes de dados para os servidores
